最　高　行　政　法　院　裁　定
　　　　　　　　　　　　　　　　　　 96年度裁字第00293號
上　訴　人　德好染化股份有限公司
代　表　人　甲○○
被 上訴 人　財政部臺灣省北區國稅局
代　表　人　乙○○
上列當事人間因營利事業所得稅事件，上訴人對於中華民國94年
6月8日臺北高等行政法院93年度訴字第2299號判決，提起上訴
，本院裁定如下：
　　主  文
上訴駁回。
上訴審訴訟費用由上訴人負擔。
　　理  由
一、按對於高等行政法院判決上訴，非以其違背法令為理由，不
    得為之，行政訴訟法第242條定有明文。是對於高等行政法
    院判決上訴，若未具體說明原判決違背何項法令、不適用或
    如何適用不當之具體情事，即非主張原判決違背法令以為上
    訴理由，其上訴不應准許。
二、上訴意旨略謂：(一)上訴人所提出之發票、進貨、銷貨及存貨
    計數帳簿、憑證等，每筆交易皆有詳實登錄，進貨憑證與帳
    載銷貨品名完全一致，且開業25年來均相同一貫作業，被上
    訴人歷年來也核實認可無誤。今被上訴人88年度卻以發票與
    帳載品名無法勾稽為由，逕自調整當年度成本，提高營利事
    業所得稅純益率為5.17%，與被上訴人近十年來核定之上訴
    人營利事業所得稅純益率平均為0.388%，獲利暴漲達十三倍
    多，顯然違反一般經驗原則及比例原則。若被上訴人願調整
    獲利幅度縮小3至5倍，上訴人願意和解。(二)上訴人給廠商送
    貨單品名在上訴人現貨中只有AG-480是往年留存的瑕疵庫存
    品有少量銷貨外，其餘送貨單品名在庫存現貨中根本不存在
    ，上訴人數度提供佐證及口頭補充說明，並強調是商業競爭
    需要，不得不變更對客戶更改銷售品名之作法，被上訴人一
    概加以否定，難讓上訴人心服。況被上訴人要求上訴人提供
    客戶送貨簽收單，亦不符商場慣例，被上訴人不諳現實狀況
    ，罔故納稅義務人合法權益，原處分即屬違法云云。
三、經查，上訴人提供之銷貨統一發票品名為助劑或空白，與帳
    載不同，為核對實際銷貨內容，改按一般查帳審核，經通知
    上訴人補提相關資料供核，上訴人雖曾提示銷貨送貨單，但
    非客戶簽收聯，乃進一步向買受廠商瑩弘公司查證，瑩弘公
    司所提示送貨單商品代號與上訴人提示之送貨單完全不符，
    再核對內容、數量明細，亦不相符，上訴人始終未能具體說
    明不一致原因，被上訴人乃將上訴人售予瑩弘公司之商品NB
    S酸性固色劑、AG-710N、助劑、P105C、撥水劑AG220及棕油
    等6項（申報營業成本新台幣（下同）48,428,424元）改按
    行業代號5179-18，化學原料及其製品，毛利率百分之20同
    業利潤標準核定其營業成本為43,047,190元，其餘部分營業
    成本依申報數核定，並核定營業成本為90,756,663元等事實
    ，業經原判決依法認定在案。雖上訴人起訴後主張送貨單品
    名與實際銷貨品名不同原因，主要是為了同業競爭，商業保
    密，所以調配後，以另一代號品名出售云云，惟上訴人仍然
    未能整理出可以勾稽之帳證供核，原判決以上訴人始終未能
    提示相關憑證供核，維持原處分及訴願決定，於法並無不合
    。經核上訴意旨所訴各節，無非對原判決證據取捨或認定事
    實加以爭執，並未具體說明原判決違背何項法令、不適用或
    如何適用不當之具體情事，依首開規定及說明，其上訴為不
    合法，應予駁回。
四、依行政訴訟法第249條第1項前段、第104條、民事訴訟法第9
    5條、第78條，裁定如主文。
中　　華　　民　　國　　96　　年　　2　　 月　　8　　 日
                  第三庭審判長法  官　鄭　淑　貞
                              法  官  戴　見　草
                              法  官  黃　合　文
                              法  官　吳　明　鴻
                              法  官　鄭　小　康
以  上  正  本  證  明  與  原  本  無  異
中　　華　　民　　國　　96　　年　　2　　 月　　8　　 日
　　　　　　　　　　　　　　　書記官　蘇　金　全
